【裁判字號】    89,易,310
【裁判日期】    890920
【裁判案由】    竊盜
【裁判全文】
臺灣臺東地方法院刑事判決                          八十九年度易字第三一號
    公  訴  人  臺灣台東地方法院檢察署檢察官
    被      告  乙○○
右列被告因竊盜案件，經檢察官提起公訴 (八十九年度偵字第六八七號)，本院判決
如左：
    主  文
乙○○共同竊盜，處拘役拾日，緩刑貳年。
    事  實
一、乙○○與林文章（另案經檢察官提起公訴）基於意圖為自己不法所有之犯意聯絡
    ，於民國八十八年十一月二日中午十分，在台東市○○街三九二號東展商場內，
    共同竊取黃錫楨所有交由甲○○保管之奇木茶盤二只。
二、本案經甲○○訴由台灣台東地方法院檢察署檢察官偵查起訴。
    理  由
一、被告乙○○對被訴的竊盜犯行矢口否認，辯稱：當天是林文章拿奇木盤，他只是
    乘坐林文章的車至陳金成住處，他未參與搬運茶盤，也未拿茶盤等詞。惟查，前
    述茶盤遭竊之事實，已據告訴人甲○○、黃錫楨於偵查中指訴明確。另，被告與
    同案被告林文章，共同將置於東展商場之茶盤搬上車，隨即搬往陳金成住處之事
    實，亦據其警訊中供述明確，核予同案被告林文章、證人陳金城於警訊、偵查中
    供（證）之情節相符，足證其警訊中之自白與事實相符而可採信。其嗣後翻異前
    供，否認犯罪，無非事後畏罪卸責之詞，不足採信。本件事實清楚，證據明確，
    被告竊盜犯行足以認定。
二、被告乙○○所犯的罪名為，刑法第三百二十條第一項之竊盜罪。被告乙○○與林
    文章間就上述竊盜犯行，互有犯意聯絡及行為分擔，均為共同正犯。爰審酌被告
    犯罪之動機、目的、手段，犯罪時所受之刺激及其品性、生活狀況、智識程度、
    犯罪所生之損害，及犯罪後態度等一切情狀，量處如主文所示之刑，以為懲儆。
    末查被告未曾受有期徒刑以上刑之宣告，有台灣台東地方法院檢察署刑案資料查
    註紀表一紙在卷可按，經此偵審程序並定刑教訓，應知警惕無虞再犯，本院認所
    宣告之刑以暫不執行為當，爰併宣告緩刑二年，以啟自新並觀後效。
據上論斷，應依刑事訴訟法第二百九十九條第一項前段、刑法第三百二十條第一項、
第二十八條、第七十四條第一款、罰金罰鍰提高標準條例第一條前段，判決如主文。
中    華    民    國      八十九      年      九      月      二十      日
                                  臺灣臺東地方法院刑事庭
                 法  官 黃  堯  讚
右正本證明與原本無異。
如不服本判決，應於判決送達後十日內向本院提出上訴狀。（須附繕本）
「切勿逕送上級法院」
                                    書記官  林 建  成
中    華    民    國      八十九      年      九      月      二十      日
刑法第三百二十條：
意圖為自己或第三人不法之所有，而竊取他人之動產者，為竊盜罪，處五年以下有期
徒刑、拘役或五百元以下罰金。
意圖為自己或第三人不法利益，而竊佔他人之不動產者，依前項之規定處斷。
前二項之未遂犯罰之。


司法院資訊處製作；財團法人民間司法改革基金會備份。
